臺灣桃園地方法院刑事判決　　　　　　 96年度訴緝字第161號
公　訴　人　臺灣桃園地方法院檢察署檢察官
被　　　告　甲○○
　　　　　　　　　　（另案在臺灣臺北監獄執行中）
選任辯護人　蕭仁杰律師
上列被告因違反槍砲彈藥刀械管制條例案件，經檢察官提起公訴
（93年度偵字第16282 號），被告於準備程序對檢察官起訴犯罪
事實為認罪之答辯，經本院合議庭裁定依簡式審判程序審理，本
院判決如下：
    主  文
甲○○未經許可，持有子彈，處有期徒刑捌月，併科罰金新臺幣
陸萬元，罰金如易服勞役，以新臺幣壹仟元折算壹日。扣案之具
有殺傷力之直徑約8.9mm 土造子彈壹顆沒收。
    事實及理由
一、甲○○明知未經許可，不得持有子彈，竟於民國93年8 月間
    某日，在臺北縣板橋市大漢橋下附近之某模型槍枝店前，收
    受真實姓名、年籍不詳，綽號「阿宏」之成年男子所交付之
    具有殺傷力之直徑約8.9mm 土造子彈2 顆，自前開收受之日
    起未向主管機關申請許可而持有之，並將之藏放在其隨身攜
    帶之手提公事包內。嗣於93年10月6 日晚間7 時30分許，在
    國道三號高速公路南向72公里處（桃園縣龍潭鄉境內）為警
    查獲，當場扣得前揭具有殺傷力之直徑約8.9mm 土造子彈2
    顆。
二、證據名稱：
　　(一)被告甲○○於警詢、檢察官訊問及本院審理時之自白。
　　(二)國道公路警察局第六警察隊搜索、扣押筆錄、扣押物品目
      錄表各1份。
    (三)內政部警政署刑事警察局93年10月19日刑鑑字第09302047
      19號槍彈鑑定書1 份。
三、按被告行為後，刑法於94年2 月2 日修正公布，95年7 月1
    日施行，修正後刑法第2 條第1 項規定：「行為後法律有變
    更者，適用行為時之法律。但行為後之法律有利於行為人者
    ，適用最有利於行為人之法律。」，係規範行為後法律變更
    所生新舊法律比較適用之準據法，於新法施行後，應適用修
    正後刑法第2 條第1 項之規定，為「從舊從輕」之比較（此
    條項規定，僅係新、舊法之比較適用之宣示性指導原則，並
    非實體刑罰法律，自不生行為後法律變更之比較適用問題）
    。且比較時應就罪刑有關之共犯、未遂犯、想像競合犯、牽
    連犯、連續犯、結合犯，以及累犯加重、自首減輕暨其他法
    定加減原因（如身分加減）與加減例等一切情形，綜其全部
    罪刑之結果而為比較（最高法院95年第8 次刑事庭會議決議
    參照）。
（一）關於罰金法定刑之最低度部分，由修正前刑法第33條第5
      款規定為銀元1 元以上，依罰金罰鍰提高標準條例第1 條
      前段提高為10倍，提高後再折算新臺幣為30元以上，修正
      後刑法第33條第5 款則修正為新臺幣1,000 元以上，以百
      元計算；比較修正前後刑法，關於罰金刑最低度部分，以
      修正前刑法較有利於被告等，則關於毀損罪法定罰金刑之
      最低度部分，依修正後刑法第2 條第1 項前段之規定，適
      用修正前刑法。
（二）關於罰金易服勞役之折算標準部分，修正前刑法第42條2
      項前段規定：「易服勞役以銀元1 元以上銀元3 元以下折
      算1日 。但勞役期間不得逾6 個月」，依前述已刪除罰金
      罰鍰提高標準條例第2 條前段規定，就其原定數額提高為
      100 倍折算1 日，則本件被告行為時之易服勞役折算標準
      ，應以銀元300 元即新臺幣900 元折算1 日。修正後刑法
      第42條第3 項前段則規定：「易服勞役以新臺幣1,000 元
      、2,000 元或3,000 元折算1 日。但勞役期間不得逾6 個
      月」，比較新舊法之結果，新法較有利於被告。
四、核被告甲○○所為，係犯槍砲彈藥刀械管制條例第12條第4
    項之未經許可持有子彈罪。爰審酌被告犯罪之動機、目的、
    手段、持有子彈之數量、對社會造成之危害，兼衡被告犯後
    坦承犯行，態度尚稱良好等一切情狀，量處如主文所示之刑
    ，罰金部分適用修正後刑法第42條第3 項前段之規定，諭知
    易服勞役之標準，以示懲儆。
五、末查，中華民國96年罪犯減刑條例固於95年7 月4 日公佈，
    同年月16日施行，惟按「本條例施行前，經通緝而未於中華
    民國96年12月31日以前自動歸案接受偵查、審判或執行者，
    不得依本條例減刑」，中華民國96年罪犯減刑條例第5 條定
    有明文。被告雖在96年4 月24日以前犯本罪，然前因合法傳
    喚、拘提均未到庭，經本院於94年5 月20日發佈通緝，嗣被
    告於96年9 月4 日在臺北縣三重市○○街61號前為警查獲，
    被告既非自動歸案接受審判，不符上開條例減刑要件，自不
    得予以減刑。
六、沒收：扣案之具有殺傷力之直徑約8.9mm 土造子彈2 顆中，
    尚未經試射擊發、具殺傷力之土造子彈1 顆，係違禁物，應
    依刑法第38條第1 項第1 款規定諭知沒收；另業經鑑定單位
    試射擊發之土造子彈1 顆，因已不具完整結構失其效能，而
    無殺傷力，亦非屬違禁物，爰不宣告沒收。至同時為警扣得
    之直徑約7.9mm 土造子彈4 顆、玩具子彈1 顆、土造金屬槍
    管1 枝、改造玩具手槍2 枝，經送鑑定結果，認均不具殺傷
    力，此有前揭槍彈鑑定書附卷可佐，自無從認係違禁物，應
    由公訴人另為適法之處理，附此敘明。
據上論斷，應依刑事訴訟法第273 條之1 第1 項、第299 條第1
項前段、第310 條之2 、第454 條第1 項，槍砲彈藥刀械管制條
例第12條第4項，刑法第2 條第1 項、第11條前段、第42條第3項
前段、第38條第1項第1款，判決如主文。
本案經檢察官鄭東到庭執行職務。
中　　華　　民　　國　　96　　年　　11　　月　　13　　日
　　　　　　　　　  刑事第十二庭  法　官　許雅婷
以上正本證明與原本無異。
如不服本判決，應於判決送達後10日內向本院提出上訴狀（應附
繕本），其未敘述上訴理由者，應於上訴期間屆滿後20日內補提
理由書狀於本院，上訴於臺灣高等法院。
                                  書記官  吳玉蘭
中　　華　　民　　國　　96　　年　　11　　月　　16　　日
附錄本案論罪科刑法條全文：
槍砲彈藥刀械管制條例第12條
未經許可，製造、販賣或運輸子彈者，處1 年以上7 年以下有期
徒刑，併科新台幣500 萬元以下罰金。
未經許可，轉讓、出租或出借子彈者，處6 月以上5 年以下有期
徒刑，併科新台幣300 萬元以下罰金。
意圖供自己或他人犯罪之用，而犯前二項之罪者，處3 年以上10
年以下有期徒刑，併科新台幣700 萬元以下罰金。
未經許可，持有、寄藏或意圖販賣而陳列子彈者，處5 年以下有
期徒刑，併科新台幣300 萬元以下罰金。
第 1 項至第 3 項之未遂犯罰之。
